【裁判字號】    96,易,249
【裁判日期】    970304
【裁判案由】    竊盜
【裁判全文】
臺灣宜蘭地方法院刑事判決               96年度易字第249號
公  訴  人  臺灣宜蘭地方法院檢察署檢察官
被      告  丁○○
            己○○
上列被告因竊盜案件，經檢察官提起公訴（96年度偵字第4013號
），本院判決如下：
    主  文
丁○○共同犯如附表「所犯法條及罪名」欄所示之罪，均累犯，
各處如附表「刑度」欄所示之刑，各減為如附表「減刑後刑度」
欄所示之刑。應執行有期徒刑壹年。
己○○共同犯如附表「所犯法條及罪名」欄所示之罪，均累犯，
各處如附表「刑度」欄所示之刑，各減為如附表「減刑後刑度」
欄所示之刑。應執行有期徒刑壹年。
    事  實
一、丁○○前因犯竊盜案件，經判處有期徒刑1年10月、5月，並
    定應執行刑為2年1月確定，於民國92年8月14日入監執行，
    於93年11月30日假釋出監，並於94年7月18日縮刑期滿執行
    完畢。己○○前因犯竊盜案件，經判處有期徒刑1年、1年6
    月確定，於92年11月24日入監執行，於94年8月12日縮短刑
    期假釋出監，並於95年3月4日縮刑期滿執行完畢。二人詎均
    不知悔改，又共同基於意圖為自己不法所有之犯意聯絡，先
    後於附表所示之時間、地點，以附表所示之方式，竊取附表
    所示被害人之財物。嗣於95年9月15日晚間7時50分許，丁○○與己○○分別駕駛IK-8106、P6-3620號自用小客車在宜蘭
    縣宜蘭市○○○路321號民宅工地前，欲進入屋內竊取財物
    ，於欲撬開該處窗戶之際，為該處屋主戊○○發覺後逃逸，
    始為警循線查獲。
二、案經宜蘭縣警察局宜蘭分局報請臺灣宜蘭地方法院檢察署檢
    察官偵查起訴。
    理  由
壹、程序部分：
    按被告以外之人於審判外之言詞或書面陳述，除法律有規定
    者外，不得作為證據，刑事訴訟法第159條第1項定有明文。
    就被告己○○之部分，證人辛○○、庚○○、乙○○、丙○○、戊○○、甲○○於警詢中之陳述，就被告丁○○之部分
    ，證人辛○○、庚○○、乙○○、丙○○、戊○○、甲○○
    及己○○於警詢中之陳述，均屬於被告以外之人於審判外之
    陳述，惟被告於本院調查證據時，已知有同法第159條第1項
    不得為證據之情形，而未於言詞辯論終結前聲明異議，依同
    法第159條之5第2項之規定，視為有同條第1項之同意，本院
    審酌上開證人之言詞陳述作成時之情況，認為適當，爰依同
    法第159條之5第1項之規定認有證據能力，合先敘明。
貳、實體部分：
一、訊據被告丁○○、己○○於本院審理時均矢口否認有上開竊
    盜犯行，被告丁○○辯稱：並未曾與被告己○○至宜蘭縣境
    內竊盜云云；被告己○○辯稱：伊有與另一名也叫丁○○之
    人於上開時地至上開地點，惟並未入內竊盜云云。經查：
（一）上揭事實，業據被害人丙○○於警詢及被害人辛○○、庚○○、乙○○、甲○○於警詢及偵查中指述甚詳，並經證
      人戊○○於警詢、偵查及本院審理時證述明確，且有現場
      照片、汽車車籍查詢資料、手機查詢單、通聯紀錄在卷可
      稽，自堪信為真實。
（二）被告己○○雖於本院審理時改稱其僅經過該處看該處沒上
      鎖而並未入內行竊云云，然被告己○○前於警詢時已就於
      何時與被告丁○○如何進入屋內行竊及竊取何種物品等情
      均供陳明確，核與被害人辛○○、庚○○、乙○○、甲○○、丙○○所述之情節相符，且經被告己○○帶同警方至
      現場指明無誤，此亦有現場照片附卷足稽，而若被告己○○未進入上開處所內竊取財物，其如何得知被害人何時及
      所失竊之物品為何？且附表所示之處所，分係施工中之民
      宅、工地或他人之住宅，一般人自不可能無故上前查看是
      否上鎖後離去，故被告己○○辯稱其經過該處查看門是否
      上鎖後即行離去云云，亦與常情有違，故堪認被告己○○
      前於警詢所為之自白堪可採信，被告己○○於本院審理時
      所為之辯解，實屬無據。
（三）被告丁○○雖辯稱那段時間均在台中，其並未與被告己○○共同竊盜云云，然依被告己○○前於警詢中即證述其係
      與被告丁○○共同前往上開處所行竊等情明確，且於偵查
      及本院第1次審理期日中，均陳述係與被告丁○○共同前
      往上開處所無誤，而被告己○○雖於本院第2次審理期日
      改稱其所稱之丁○○係另有其人云云，然以被告己○○與
      丁○○2人本係舊識，其2人於本院第1次審理期日時已當
      庭見面，若被告己○○前所稱之丁○○與被告丁○○非同
      1人，則被告己○○於該時自可提出，當不可能於事後始
      發覺非為同1人，故被告己○○事後所為翻異前詞之供陳
      ，顯係迴護被告丁○○之詞，不足採信。又被告丁○○雖
      辯稱其該段期間內並未前來宜蘭縣境內云云，然查，被告
      己○○、丁○○自承0000000000、0000000000號行動電話
      分別為其等所使用之行動電話，而依卷附通聯紀錄所示，
      於95年9月15日當日下午至晚間，被告己○○所有之00000
      00000號與被告丁○○0000000000號行動電話有多次密切
      之通聯，且其等通訊基地台位置於該日晚間所顯示，均在
      宜蘭市○○路、校舍路、嵐峰路等處同一基地台位置內，
      顯見被告丁○○與己○○當日晚間確有以行動電話密切通
      聯並在同一基地台區域內無誤，更核與證人戊○○證述見
      到被告2人所駕駛之車號IK-8106、P6-3620號車輛停放於
      該處等情節相符，則被告丁○○辯稱其該段期間均在台中
      並未前來宜蘭且已久未與被告己○○聯絡云云，顯不足採
      。而依被告己○○與丁○○通聯紀錄所示，實與被告己○○前於警詢中證述之情節相符，且以被告丁○○自承其與
      被告己○○並無冤仇等情觀之，被告己○○自無誣指被告
      丁○○犯罪之必要，故自堪認被告己○○前於警詢中之陳
      述可採信，被告丁○○辯稱其未與被告己○○共同竊盜云
      云，自不足採。
（四）綜上所述，被告2人所辯，均不足採信，被告丁○○與被
      告己○○共同竊盜之犯行均堪以認定，均應依法論科。
二、核被告丁○○、己○○所為，均係犯如附表所示之罪。被告
    2人就附表所示之犯行，有犯意之聯絡及行為之分擔，皆為
    共同正犯。被告所犯上開各罪，犯意各別，行為互殊，應分
    論併罰。被告2人所為附表編號2、3、5所示之犯行，檢察官
    起訴書認係觸犯刑法第321條第1項第2款、第3款之攜帶兇器
    毀壞安全設備竊盜罪，惟經蒞庭檢察官變更為刑法第321條
    第1項第2款之毀壞安全設備竊盜罪，附此敘明。查被告丁○○前因犯竊盜案件，經判處有期徒刑1年10月、5月，並定應
    執行刑為2年1月確定，於92年8月14日入監執行，於93年11
    月30日假釋出監，並於94年7月18日縮刑期滿執行完畢；查
    被告己○○前因犯竊盜案件，經判處有期徒刑1年、1年6月
    確定，於92年11月24日入監執行，於94年8月12日縮短刑期
    假釋出監，並於95年3月4日縮刑期滿執行完畢，有卷附臺灣
    高等法院被告前案紀錄表可按，被告2人於有期徒刑執行完
    畢後5年內，均故意再犯本件有期徒刑以上之罪，均為累犯
    ，均依法加重其刑。爰審酌被告犯罪之動機、目的、竊得財
    物之價值及犯罪後飾詞否認態度不佳等一切情狀，分別量處
    如主文所示之刑。又查被告2人犯罪之時間，均係在96年4月
    24 日之前，依中華民國九十六年罪犯減刑條例第2條第1項
    第3款、第7條、第9條之規定，應減其宣告刑2分之1，並依
    法諭知其宣告刑及減得之刑，並定其應執行之刑。至扣案之
    拔釘器2支，被告均否認為其所有供犯罪所用之物，亦無其
    他證據證明為其所有供犯罪所用之物，爰不為沒收之諭知，
    附此敘明。
據上論斷，應依刑事訴訟法第299條第1項前段，刑法第28條、第
320條第1項、第321條第1項第2款、第47條第1項、第51條第5款
，中華民國九十六年罪犯減刑條例第2條第1項第3款、第7條、第
10條第1項，判決如主文。
本案經檢察官張立言到庭執行職務
中    華    民    國    97    年     3    月     4    日
                  刑事第二庭法  官  鄭貽馨
以上正本證明與原本無異。
如不服本判決應於收受本判決後10日內，向本院提出上訴書狀，
並應敘述具體理由。若未敘述理由者，應於上訴期間屆滿後20日
內，向本院補提理由書狀 (均須按他造當事人之人數附繕本)。
                           書記官   林嘉萍
中    華    民    國    97    年    3    月     5     日
附錄本案論罪科刑法條全文：
中華民國刑法第320條第1項
意圖為自己或第三人不法之所有，而竊取他人之動產者，為竊盜
罪，處 5 年以下有期徒刑、拘役或 5 百元以下罰金。
中華民國刑法第321條
犯竊盜罪而有左列情形之一者，處 6 月以上、 5 年以下有期徒
刑：
一  於夜間侵入住宅或有人居住之建築物、船艦或隱匿其內而犯
二  毀越門扇、牆垣或其他安全設備而犯之者。
三  攜帶兇器而犯之者。
四  結夥三人以上而犯之者。
五  乘火災、水災或其他災害之際而犯之者。
六  在車站或埠頭而犯之者。
前項之未遂犯罰之。
附表
┌─┬──┬─────┬───┬────┬────┬────┬───┬──┐
│編│犯罪│ 犯罪地點 │被害人│竊取財物│犯罪方法│所犯法條│ 刑度 │減刑│
│號│時間│          │      │        │        │        │      │後刑│
│  │    │          │      │        │        │        │      │度  │
├─┼──┼─────┼───┼────┼────┼────┼───┼──┤
│1 │95年│宜蘭縣頭城│辛○○│鋸台、風│進入該處│刑法第  │有期徒│有期│
│  │8月 │鎮○○路  │      │車、彎鋸│後徒手竊│320條第1│刑肆月│徒刑│
│  │12日│278之8號施│      │、釘槍等│取      │項，竊盜│。    │貳月│
│  │23時│工中現無人│      │木工工具│        │罪。    │      │。  │
│  │40分│居住之民宅│      │        │        │        │      │    │
│  │許  │          │      │        │        │        │      │    │
│  │    │          │      │        │        │        │      │    │
├─┼──┼─────┼───┼────┼────┼────┼───┼──┤
│2 │95年│宜蘭縣宜蘭│庚○○│電鑽、打│破壞該處│刑法第  │有期徒│有期│
│  │8月 │市縣○○街│      │氣機、電│大門喇叭│321條第 │刑柒月│徒刑│
│  │31日│111 號施工│      │鋸、釘槍│鎖後，入│1項第2款│。    │參月│
│  │某時│中現無人居│      │等物    │內竊取  │，毀壞門│      │拾伍│
│  │    │住之民宅  │      │        │        │扇竊盜罪│      │日。│
│  │    │          │      │        │        │。      │      │    │
│  │    │          │      │        │        │        │      │    │
├─┼──┼─────┼───┼────┼────┼────┼───┼──┤
│3 │95年│宜蘭縣宜蘭│乙○○│電鋸、風│破壞房屋│刑法第  │有期徒│有期│
│  │8月 │市縣○○街│      │車、風槍│後側鋁門│321條第 │刑柒月│徒刑│
│  │31日│27巷40號施│      │、電鑽、│窗後，入│1項第2款│。    │參月│
│  │某時│工中無人居│      │線鋸等物│內竊取  │，毀壞門│      │拾伍│
│  │    │住之民宅  │      │        │        │扇竊盜罪│      │日。│
│  │    │          │      │        │        │。      │      │    │
│  │    │          │      │        │        │        │      │    │
├─┼──┼─────┼───┼────┼────┼────┼───┼──┤
│4 │95年│宜蘭縣宜蘭│丙○○│打孔機、│進入該處│刑法第  │有期徒│有期│
│  │9月 │市縣○○路│      │砂輪機、│徒手竊取│320條第1│刑肆月│徒刑│
│  │15日│137 號縣政│      │電線等物│        │項，竊盜│。    │貳月│
│  │某時│府審計室新│      │        │        │罪。    │      │。  │
│  │    │建辦公大樓│      │        │        │        │      │    │
│  │    │工地      │      │        │        │        │      │    │
│  │    │          │      │        │        │        │      │    │
│  │    │          │      │        │        │        │      │    │
│  │    │          │      │        │        │        │      │    │
├─┼──┼─────┼───┼────┼────┼────┼───┼──┤
│5 │95年│宜蘭縣宜蘭│甲○○│釘槍、電│敲落窗戶│刑法第  │有期徒│有期│
│  │9月 │市○○○路│      │鑽、彎鋸│栓子後，│321條第1│刑柒月│徒刑│
│  │18日│286號民宅 │      │、空壓機│入內竊取│項第2款 │。    │參月│
│  │某時│          │      │、收邊機│        │，毀壞安│      │拾伍│
│  │    │          │      │、電線等│        │全設備竊│      │日。│
│  │    │          │      │物      │        │盜罪。  │      │    │
│  │    │          │      │        │        │        │      │    │
└─┴──┴─────┴───┴────┴────┴────┴───┴──┘


司法院資訊處製作；財團法人民間司法改革基金會備份。
